---
title: "Meine ersten Schritte mit R"
author: "Norman Markgraf"
date: "10 10 2019"
output: word_document
---

```{r setup, include=FALSE}
knitr::opts_chunk$set(echo = TRUE)

library(mosaic)

```

## Beispiel Births78

Für die ersten Schritte in R möchten wir mit einem Datensatz aus R selber arbeiten. Um an diesen Datensatz zu gelangen müssen wir wie folgt vorgehen:


```{r}
library(mosaic)
data(Births78)
```

Wir möchten uns als ersten Die Geburten für alle Tage in 1978 ansehen:

```{r}
gf_point(births ~ date, data=Births78)
```

Wir vermuten, dass die zwei Kurven durch die Wochentage bedingt sind:

```{r}
gf_point(births ~ date, color = ~ wday, data=Births78)
```




Ein Blick in die Daten, so wie R sie "sieht", erhalten wir mit dem folgenden Befehl:

```{r}
inspect(Births78)
```

Wie viele Kinder sind am 4. Juli geboren worden?

```{r}
Births78 %>%
    filter(date == "1978-07-04")
```

Wie viele Kinder sind am 25. Dezember geboren worden?
```{r}
Births78 %>%
    filter(date == "1978-12-25")
```


Wie sieht das an Sonntagen aus?



```{r}
Births78 %>%
    filter(wday == "Sun") %>%
    max( )
```






















